【裁判字號】    95,交聲,509
【裁判日期】    950622
【裁判案由】    交管條例聲異
【裁判全文】
臺灣板橋地方法院交通事件裁定         95年度交聲字第509號
原處分機關  交通部公路總局臺北區監理所
異  議  人  甲○○
即受處分人
上列受處分人因違反道路交通管理處罰條例案件，對於交通部公
路總局臺北區監理所於九十五年三月二十一日所為之裁決處分（
原處分案號：北監自裁字裁四○—Ａ00000000號），聲
明異議，本院裁定如下：
    主  文
異議駁回。
    理  由
一、原處分機關係以異議人即受處分人甲○○所有之車牌號碼Ｇ
    八一六八九二號自用小客車，於民國九十五年一月十八日十
    一時三十三分許，在金山南路銅山街〔往北〕處屬行車限速
    五十公里之路段，以時速六十一公里之速度，超速十一公里
    行駛之違規事實，為臺北市政府警察局中正一分局執勤員警
    依道路交通管理處罰條例第四十條第一項規定以北市警交大
    字第Ａ00000000號通知單舉發，爰依上開法律規定
    裁處罰鍰新臺幣（下同）一千七百元，並依第六十三條第一
    項記違規點數共一點之處分。
二、異議意旨略以：由採證照片可看出本車前方空檔甚多，且無
    超車現象，是否係他車超速而照到本車？為此聲明異議云云
    。
三、按汽車駕駛人，行車速度，超過規定之最高時速，處新臺幣
    一千二百元以上二千四百元以下罰鍰，此觀之道路交通管理
    處罰條例第四十條第一項規定即明。
四、經查：異議人上開車輛於前揭時、地，以時速六十一公里之
    速度，在時速限制五十公里之路段，超速十一公里行駛之事
    實，有臺北市政府警察局北市警交大字第Ａ0000000
    0號舉發違反道路交通管理事件通知單影本一紙、採證照片
    影本一幀附卷可稽。又臺北市○○○路、銅山街口，所裝設
    之微電腦闖紅燈自動測速照相儀器係採用地面感應線圈測知
    違規車輛所行駛之車道別，且以感應線圈之距離（各車道共
    三組，計六條感應線圈，每組線圈距離二公尺）對照通過線
    圈之時間，換算測得違規車輛當時所行駛之速率，經儀器電
    腦判讀後，予以採證照相，並於採證照片中顯示出違規車輛
    所行駛之車道別，（如採證照片右上角所示ＬＳ一一，即為
    行駛於違規路段左側起第一車道之車輛，採證照片右上角所
    示ＬＳ二二，即為行駛於違規路段左側起第二車道之車輛，
    餘此類推），採證照片中，若有多部車輛同時行進中，應可
    排除究係何部車輛違規認定之疑慮。復檢視本件採證照片，
    行駛左側起第一車道之異議人車輛，其時速達六十一公里（
    左上角顯示時速公里數○六一Ｋｍ／ｈ，該路段最高速限五
    十公里），顯已超速等情，有臺北市政府警察局中正第一分
    局交通警察大隊九十五年三月八日北市警中正一分交字第○
    九五三○八三六四○○號函附卷可稽。觀乎卷附之採證照片
    ，核與臺北市政府警察局中正第一分局所為之前開說明相符
    。從而，測速照相儀既係針對特定車道之車輛為偵測，且異
    議人亦駕車行駛於該特定車道上，則異議人上揭辯稱：係他
    車超速而照到本車云云，顯屬事後臆測卸責之詞，要無足採
    。綜上所述，本件異議人確有前揭違規超速之事實，應無疑
    問，原處分機關援引道路交通管理處罰條例第四十條第一項
    之規定，對異議人裁處罰鍰一千七百元，並依第六十三條第
    一項第一款記違規點數共一點，核無違誤。本件聲明異議為
    無理由，應予駁回。
據上論斷，應依道路交通案件處理辦法第十九條，裁定如主文。
中    華    民    國    95    年    6     月    22    日
                  交通法庭    法  官  崔玲琦
以上正本證明與原本無異。
如不服本裁定，得自收受送達之日起5 日內向本院提出抗告狀。
                              書記官  謝秀青
中    華    民    國    95    年    6     月    22    日


司法院資訊處製作；財團法人民間司法改革基金會備份。
